臺灣基隆地方法院刑事判決　　　　　　　100年度訴字第399號
公　訴　人　臺灣基隆地方法院檢察署檢察官
被　　　告　蘇文仁
選任辯護人　陳佳雯律師
上列被告因違反毒品危害防制條例案件，經檢察官提起公訴（10
0 年度偵字第2248號），本院判決如下：
    主  文
蘇文仁所犯如附表編號一至編號二十二所示之罪，各處如附表「
宣告刑」欄位所示之主刑及從刑。應執行有期徒刑玖年。扣案之
第二級毒品甲基安非他命肆包（毛重各為零點參貳公克、零點肆
公克、零點參貳公克及零點參參公克，併同難以完全析離之包裝
袋肆只）均沒收銷燬之。扣案之販賣毒品所得總計新臺幣壹萬陸
仟元、扣案之供販賣毒品所用之SHARP 牌行動電話壹具（序號：
000000000000000號，不含000000000
0號ＳＩＭ卡壹片），均沒收，其中販賣毒品所得財物新臺幣伍
佰元、供販賣毒品所用之SHARP 牌行動電話壹具（序號：000
000000000000號，不含0000000000號Ｓ
ＩＭ卡壹片）並應與綽號「小五」之成年男子連帶沒收。未扣案
之販賣毒品所得之七星牌香菸貳條沒收，如全部或一部不能沒收
時，追徵其價額。
    事  實
一、蘇文仁（無不法前科）明知甲基安非他命為毒品危害防制條
    例第2 條第2 項第2 款所列之第二級毒品，不得非法持有、
    販賣，竟意圖營利，以其所有之SHARP 牌行動電話1 具（序
    號：000000000000000 ）插用不知情之女友石幸頜所申請之
    門號0000000000號SIM卡1片，作為與買方聯繫販賣毒品事宜
    之工具，而為下列之販賣第二級毒品甲基安非他命之犯行：
  (一)蘇文仁基於販賣第二級毒品甲基安非他命以資牟利之犯意，
    由劉寶蓮以0000000000號行動電話門號、黃福來以00000000
    00號行動電話門號，分別撥打蘇文仁所使用之0000000000號
    行動電話門號，雙方議妥買賣甲基安非他命之重量、價格後
    ，蘇文仁即於如附表編號一至編號十三、編號十五至編號十
    八、編號二十、編號二十二所列之時間、地點，與劉寶蓮、
    黃福來碰面後，分別販賣如附表編號一至編號十三、編號十
    五至編號十八、編號二十、編號二十二所列之甲基安非他命
    予劉寶蓮、黃福來而完成交易，蘇文仁並當場收受或日後再
    行向劉寶蓮、黃福來收受如附表編號一至編號十三、編號十
    五至編號十八、編號二十、編號二十二所列之價金，或收受
    劉寶蓮所交付之七星牌香菸用以抵償買賣甲基安非他命之價
    金，每售出新台幣（下同）500 元之甲基安非他命（淨重約
    0.2 至0.3 公克），蘇文仁約可獲利1 、200元。
  (二)蘇文仁與1 名真實姓名、年籍不詳、綽號「小五」之成年男
    子共同基於販賣第二級毒品甲基安非他命以資牟利之犯意聯
    絡，由黃福來於100 年5 月2 日21時39分許，以0000000000
    號行動電話門號撥打蘇文仁所使用之0000000000號行動電話
    門號，向蘇文仁言明以500 元購買甲基安非他命1 包（淨重
    約0.2 至0.3 公克），蘇文仁即將甲基安非他命1 包（淨重
    約0.2 至0.3 公克）交付予「小五」，囑「小五」送至基隆
    市○○區○○路299 號「海龍王水族館」旁，蘇文仁嗣於同
    日22時2 分許，以0000000000號行動電話門號撥打黃福來之
    0000000000號行動電話門號，告知黃福來「小五」已抵達「
    海龍王水族館」，黃福來旋至「海龍王水族館」旁，交付50
    0 元予「小五」，「小五」則將甲基安非他命1 包（淨重約
    0.2 至0.3 公克）交付予黃福來而完成交易。
  (三)蘇文仁另基於販賣第二級毒品甲基安非他命以資牟利之犯意
    ，由黃福來先後於100 年4 月16日2 時48分許、2 時57分許
    及100 年4 月28日13時50分許、14時53分許及15時36分許，
    以0000000000號行動電話門號撥打蘇文仁所使用之00000000
    00號行動電話門號，雙方議妥買賣甲基安非他命之重量、價
    格後，蘇文仁即於如附表編號十四、編號十九所列之時間，
    至如附表編號十四、編號十九所列之地點與黃福來碰面，黃
    福來因均未攜帶現金，而要求蘇文仁賒帳，均遭蘇文仁拒絕
    而未完成交易。
二、嗣經警聲請本院核准對蘇文仁實施通訊監察後，認蘇文仁涉
    有販賣毒品之罪嫌，先於100 年5 月17日15時20分許，在基
    隆市○○區○○路301 號前查獲劉寶蓮，並扣得劉寶蓮所有
    甫向蘇文仁購得之甲基安非他命1 包（毛重約0.32公克，見
    偵查卷第73頁之扣押物品目錄表），再於同日16時40分許，
    持本院核發之搜索票前往黃福來位於基隆市○○區○○路
    281 號住處實施搜索，當場查獲黃福來所有甫向蘇文仁購得
    之甲基安非他命1 包（毛重約0.33公克，見偵查卷第86頁之
    扣押物品目錄表），復於同日17時許，持本院核發之搜索票
    前往蘇文仁位於基隆市○○區○○路152 巷37號6 樓住處實
    施搜索，當場查獲蘇文仁所有欲用以販賣之甲基安非他命2
    包（毛重各為0.32公克、0.4 公克，見偵查卷第62頁之扣押
    物品目錄表）、蘇文仁所有供聯繫販賣毒品事宜之SHARP 牌
    行動電話1 具（序號：000000000000000 、插用石幸頜所申
    請之門號0000000000號SIM 卡1 片）、蘇文仁所有出售甲基
    安非他命所得之現金16,000元等物，而循線查悉上情。
三、案經新北市政府警察局瑞芳分局報告臺灣基隆地方法院檢察
    署檢察官偵查起訴。
    理  由
一、證據能力部分：
    按被告以外之人於審判外之言詞或書面陳述，除法律有規定
    者外，不得作為證據；又被告以外之人於審判外之陳述，雖
    不符刑事訴訟法第159 條之1 至第159 條之4 之規定，而經
    當事人於審判程序同意作為證據，法院審酌該言詞陳述或書
    面陳述作成時之情況，認為適當者，亦得為證據；另當事人
    、代理人或辯護人於法院調查證據時，知有第159 條第1 項
    不得為證據之情形，而未於言詞辯論終結前聲明異議者，視
    為有前項之同意，刑事訴訟法第159 條第1 項、第159 條之
    5分別定有明文。查本案下列所引用之供述及非供述證據，
    經本院依法踐行調查證據程序，檢察官、被告、辯護人均不
    爭執各該證據之證據能力（見本院卷第48頁至50頁），且亦
    查無依法應排除其證據能力之情形，本院審酌上開證據資料
    製作時之情況，尚無違法不當及證明力明顯過低之瑕疵，亦
    認為以之作為證據應屬適當，是依刑事訴訟法第159 條之4
    、第159 條之5 規定意旨，後述所引用證據之證據能力均無
    疑義，先予敘明。
二、認定事實之依據：
    前開事實，業據被告蘇文仁於警詢、偵查及本院審理時均坦
    承不諱，核與證人劉寶蓮、黃福來於警詢、偵查中證述情節
    相符，並有通訊監察書（見偵查卷第53至58頁）、通訊監察
    譯文（見偵查卷第35至38頁、第49、50頁）、涉嫌毒品危害
    防制條例毒品初步鑑驗報告單3 紙（見偵查卷第67、81、87
    頁）及蒐證照片3 幀（見偵查卷第69、82、83頁）在卷可稽
    ，及甲基安非他命4 包（其中2 包毛重各為0.32、0.4 公克
    、為蘇文仁所有欲用以販賣之毒品；1 包為黃福來所有、向
    蘇文仁購得之毒品、毛重約0.33公克；1 包為劉寶蓮所有、
    向蘇文仁購得之毒品、毛重約0.32公克）、SHARP 牌行動電
    話1 具（序號：000000000000000 ，插用石幸頜所申請之門
    號0000000000號SIM 卡1 片）及現金16,000元扣案可資佐證
    ，足認被告之自白與事實相符，堪以採信。本件事證明確，
    被告前開犯行洵堪認定，應予依法論科。
三、論罪科刑：
  (一)按甲基安非他命屬毒品危害防制條例第2 條第2 項第2 款所
    列之第二級毒品。核被告蘇文仁所為如附表編號一至編號十
    三、編號十五至編號十八、編號二十至編號二十二所列之販
    賣甲基安非他命犯行，係犯毒品危害防制條例第4 條第2 項
    之販賣第二級毒品既遂罪，被告蘇文仁所為如附表編號十四
    、編號十九所列之販賣甲基安非他命犯行，則係犯毒品危害
    防制條例第4 條第6 項、第2 項之販賣第二級毒品未遂罪。
    被告因販賣而持有第二級毒品之低度行為，均為其各次販賣
    之高度行為所吸收，俱不另論罪。
  (二)被告蘇文仁與真實姓名、年籍不詳、綽號「小五」之成年男
    子就如附表編號二十一所列之販賣第二級毒品犯行間，有犯
    意聯絡與行為分擔，應論以共同正犯。
  (三)被告蘇文仁所為如附表編號一至編號二十二所列之20次販賣
    第二級毒品既遂犯行（起訴書誤載為19次）、2 次販賣第二
    級毒品未遂犯行，犯意各別，行為互殊，應予分論併罰。
  (四)被告就如附表編號十四、編號十九所列犯行部分，已著手販
    賣甲基安非他命予證人黃福來，因黃福來均未攜帶現金，要
    求蘇文仁賒帳，均遭蘇文仁拒絕，致未完成毒品交易而不遂
    ，為未遂犯，應依刑法第25條第2 項規定，按既遂犯之刑減
    輕其刑。
  (五)被告就前開犯行，於偵查及本院準備、審判程序中均自白，
    自應適用毒品危害防制條例第17條第2 項規定，均減輕其刑
    。
  (六)又同為販賣毒品，其犯罪情節未必完全相同，或有大盤毒梟
    者，或僅為中、小盤，甚或僅止於吸毒者間互通有無而賺取
    差價等情形，其販賣毒品之行為所造成危害社會之程度自屬
    有異，毒品危害防制條例第4 條關於此類犯罪所設之法定最
    低本刑，不可謂不重。本件被告販賣第二級毒品之數量甚微
    ，獲利不多，販賣對象僅有2 人，應係毒品交易之下游，惡
    性顯然遠不如大量走私進口或長期、大量販賣毒品之「大盤
    」、「中盤」毒梟，對於他人及國家社會侵害之程度尚非重
    大，其所犯販賣第二級毒品罪縱經前述(四)、(五)減輕其刑後之
    最低刑度，均仍嫌過重，依一般國民生活經驗法則，實屬情
    輕法重，而顯有堪可憫恕之情狀，爰依刑法第59條規定，就
    被告前開所犯販賣第二級毒品既遂罪、販賣第二級毒品未遂
    罪，均酌量減輕其刑。其刑有上述之減輕事由（毒品危害防
    制條例第17條第2 項、刑法第25條第2 項、第59條），爰依
    法遞減之。
  (七)爰審酌被告忽視國家對販賣毒品行為所設嚴刑峻罰，鋌而走
    險，販賣第二級毒品，戕害他人身體健康，助長社會上施用
    毒品之不良風氣，均不足取，惟念其並無不法前科，有臺灣
    高等法院被告前案紀錄表在卷可稽，犯後坦承犯行，其販賣
    毒品數量甚微，獲利亦低，販賣對象僅有2 人，所犯對社會
    危害程度尚非重大，兼衡其智識程度、年齡等一切情狀，分
    別量處如附表「宣告刑」欄位所示之刑，並合併定其應執行
    之刑如主文所示，以示懲儆。次按販賣毒品犯罪雖係社會治
    安敗壞之源頭，對於社會平和秩序容有相當程度之危害，然
    其實係有賴於買受者之自願配合，始得完成之犯罪，考量其
    法益侵害之情節，於定應執行刑之際，亦應依罪刑相當原則
    而為比例加重，否則，行為人前、後多次販毒之總體刑罰重
    度，恐將遠遠超越其前、後多次販毒之整體行為責任，而悖
    離罪刑相當之原則。基此，本院考量被告所涉之本案販賣毒
    品次數、其間所涉之買受對象多寡，認公訴人建請本院就被
    告所犯各罪定其應執行刑為有期徒刑12年（見本院卷第52頁
    ）尚嫌過重，爰酌定其應執行刑如主文所示，俾期兼顧被告
    行為之懲儆及防衛社會之刑罰目的。
四、沒收部分：
  (一)按毒品危害防制條例第19條第1 項規定，係採義務沒收主義
    ，故販賣毒品所得之金錢，如能認定確係販賣毒品所得之款
    項，均應宣告沒收，不以當場搜獲扣押者為限，但因其並無
    「不問屬於犯人與否，沒收之」之特別規定，仍以沒收物屬
    於犯人所有者為限，始得依該規定予以沒收。而上開規定所
    稱「追徵其價額」者，必限於所沒收之物為金錢以外之其他
    財物而無法沒收時，始應追徵其價額，使其繳納與原物相當
    之價額。如所得財物為金錢而無法沒收時，應以其財產抵償
    之，而不發生追徵價額之問題（最高法院93年度臺上字第12
    18號、第2670號、第2743號號判決要旨可資參照）。本件被
    告蘇文仁先後販賣第二級毒品予證人劉寶蓮、黃福來（既遂
    部分），所得之500 元、1,000 元、1,000 元、1,000 元、
    七星牌香菸1 條、1,800 元、1,000 元、500 元、500 元、
    500 元、2,200 元、七星牌香菸1 條、500 元、1,000 元、
    1,000 元、500 元、1,000 元、1,000 元、500 元及500 元
    （合計現金16,000元及七星牌香菸2 條），其中現金16,000
    元應依毒品危害防制條例第19條第1 項之規定宣告沒收，其
    中500 元部分（即附表編號二十一部分之販賣毒品所得）應
    由被告與「小五」連帶沒收，因此部分金額（即16,000元）
    業已扣案，而無不能沒收之情形，即毋庸再行諭知以其財產
    抵償之；至七星牌香菸2 條部分，亦應依毒品危害防制條例
    第19條第1 項之規定宣告沒收，因未扣案，如全部或一部不
    能沒收時，追徵其價額。
  (二)按以營利為目的販入毒品，經多次販賣後，持有剩餘毒品被
    查獲，其各次販賣毒品行為，固應併合處罰，惟該持有剩餘
    毒品之低度行為，應僅為最後一次販賣毒品之高度行為所吸
    收，不另論罪；則就該查獲之剩餘毒品，祇能於最後一次之
    販賣毒品罪宣告沒收銷燬，不得於各次販賣毒品罪均宣告沒
    收銷燬（最高法院97年度台上字第3258號判決意旨參照）。
    本件警員在被告住處查扣之甲基安非他命2 小包（毛重分別
    為0.32公克、0.4 公克），係被告蘇文仁所有欲出售予他人
    之毒品，此經被告供陳在卷（見本院卷第50頁），與盛裝前
    開甲基安非他命之塑膠袋2 只，應整體視為查獲之毒品，故
    上開毒品及包裝袋均依毒品危害防制條例第18條第1 項前段
    之規定，於被告蘇文仁最後一次販賣第二級毒品（即如附表
    編號十三所示）之罪刑項下宣告沒收銷燬之（蓋無論以何種
    方式析離包裝袋與其內裝之毒品，包裝袋內均會有極微量毒
    品殘留，故上述包裝袋應整體視為查獲毒品，一併依前揭規
    定宣告沒收銷燬之，參照最高法院95年度臺上字第3739號、
    第7354號判決意旨）。另警員查獲證人劉寶蓮、黃福來時，
    所查獲之甲基安非他命各1 包（毛重各為0.32公克、0.33公
    克），雖分別因被告如附表編號十三、編號二十二所載之販
    賣行為，致移轉所有權而歸於證人劉寶蓮、黃福來所有，嗣
    經警依法起獲而扣案，然此毒品既係被告實施如附表編號十
    三、編號二十二所載販賣毒品等本案犯罪之所用，其「違禁
    物」之性質亦不因上開所有權之移轉而生歧異，自應連同盛
    裝前開甲基安非他命之塑膠袋各1 只，分別於所犯各該罪名
    項下（即附表編號十三、編號二十二部分）宣告沒收銷燬。
  (三)扣案之SHARP 牌行動電話1 具（序號：000000000000000 ，
    不含所插用之0000000000號SIM 卡1 片），係被告所有供本
    件販賣第二級毒品所用之物，此據被告供陳在卷（見本院卷
    第50頁），應依毒品危害防制條例第19條第1 項規定宣告沒
    收，其中附表編號二十一部分，基於共同犯罪行為應由共犯
    各負全部責任之理論，自應依毒品危害防制條例第19條第1
    項規定，宣告被告與綽號「小五」之成年男子連帶沒收之。
    至前開行動電話所插用之門號0000000000號SIM 卡1 片，被
    告供稱係其女友石幸頜所申請（見偵查卷第12頁），既無證
    據足證石幸頜業將該門號0000000000號SIM 卡之所有權移轉
    予被告，尚不得宣告沒收。
  (四)至警員於查獲被告蘇文仁時另查扣之第三級毒品愷他命1 包
    （毛重約3.9 公克）、分裝袋145 只、HTC 牌行動電話1 具
    （序號：000000000000000 ，含門號0000000000號SIM 卡1
    片）及現金119,000 元（135,000 －16,000＝119,000 ），
    被告供稱均非本案販賣毒品所用之物及所得之財物（見本院
    卷第50頁），復查無其他積極證據足證該等扣案物與被告本
    件所犯販賣毒品之犯行有關，尚不得於本案宣告沒收，附此
    敘明。
據上論斷，應依刑事訴訟法第299 條第1 項前段，毒品危害防制
條例第4 條第2 項、第6 項、第17條第2 項、第18條第1 項前段
、第19條第1 項，刑法第11條前段、第28條、第25條第2 項、第
59條、第51條第5 款，判決如主文。
本案經檢察官王亞樵到庭執行職務。
中    華    民    國    100   年    7     月    13    日
                  刑事第五庭審判長法  官    齊  潔
                                  法  官    王慧惠
                                  法  官    蔡和憲
上正本證明與原本無異
對於本件判決如有不服，應於收受送達後10日內，向本院提出上
訴書狀，上訴於臺灣高等法院，並按他造當事人之人數附具繕本
。
中    華    民    國   100    年    7     月    13    日
                                  書記官    翁其良
論罪法條：
毒品危害防制條例第4條
製造、運輸、販賣第一級毒品者，處死刑或無期徒刑；處無期徒
刑者，得併科新臺幣 2 千萬元以下罰金。
製造、運輸、販賣第二級毒品者，處無期徒刑或 7 年以上有期
徒刑，得併科新臺幣 1 千萬元以下罰金。
製造、運輸、販賣第三級毒品者，處 5 年以上有期徒刑，得併
科新臺幣 7 百萬元以下罰金。
製造、運輸、販賣第四級毒品者，處 3 年以上 10 年以下有期
徒刑，得併科新臺幣 3 百萬元以下罰金。
製造、運輸、販賣專供製造或施用毒品之器具者，處 1 年以上
7 年以下有期徒刑，得併科新臺幣 1 百萬元以下罰金。
前五項之未遂犯罰之。
附表：
┌──┬───┬────┬────┬────┬─────┬─────┐
│編號│購買人│交易時間│交易地點│交易價格│ 證據方法 │宣  告  刑│
│    │      │        │        │（新台幣│          │          │
│    │      │        │        │）、數量│          │          │
├──┼───┼────┼────┼────┼─────┼─────┤
│ 一 │劉寶蓮│100年4月│蘇文仁位│500 元、│被告蘇文仁│蘇文仁販賣│
│    │      │1 日18時│於基隆市│、甲基安│於警詢、偵│第二級毒品│
│    │      │許      │暖暖區源│非他命1 │查及審理時│，處有期徒│
│    │      │        │遠路152 │包（淨重│之自白（見│刑壹年拾月│
│    │      │        │巷37號6 │約0.2 至│偵查卷第13│。扣案之販│
│    │      │        │樓住處之│0.3 公克│頁正面、第│賣毒品所得│
│    │      │        │樓下    │）。    │第102 頁、│新臺幣伍佰│
│    │      │        │        │        │本院卷第51│元、SHARP │
│    │      │        │        │        │頁）、證人│牌行動電話│
│    │      │        │        │        │劉寶蓮於警│壹具（序號│
│    │      │        │        │        │詢、偵查中│：三五八０│
│    │      │        │        │        │之證詞（見│四四０一０│
│    │      │        │        │        │偵查卷第28│三四八一七│
│    │      │        │        │        │頁反面、第│一，不含門│
│    │      │        │        │        │93、94頁）│號０九八九│
│    │      │        │        │        │、通訊監察│五八一九四│
│    │      │        │        │        │譯文（見偵│二號SIM 卡│
│    │      │        │        │        │查卷第35頁│壹片），均│
│    │      │        │        │        │正面）    │沒收。    │
├──┼───┼────┼────┼────┼─────┼─────┤
│ 二 │劉寶蓮│100年4月│劉寶蓮位│1,000 元│被告蘇文仁│蘇文仁販賣│
│    │      │3 日18時│於基隆市│、甲基安│於警詢、偵│第二級毒品│
│    │      │21分許  │信義區深│非他命1 │查及審理時│，處有期徒│
│    │      │        │澳坑路2 │包（淨重│之自白（見│刑壹年拾月│
│    │      │        │之8 號6 │約0.4 至│偵查卷第13│。扣案之販│
│    │      │        │樓住處樓│0.6 公克│頁反面、第│賣毒品所得│
│    │      │        │下      │）      │第102 頁、│新臺幣壹仟│
│    │      │        │        │        │本院卷第51│元、SHARP │
│    │      │        │        │        │頁）、證人│牌行動電話│
│    │      │        │        │        │劉寶蓮於警│壹具（序號│
│    │      │        │        │        │詢、偵查中│：三五八０│
│    │      │        │        │        │之證詞（見│四四０一０│
│    │      │        │        │        │偵查卷第28│三四八一七│
│    │      │        │        │        │頁反面、第│一，不含門│
│    │      │        │        │        │29頁正面、│號０九八九│
│    │      │        │        │        │第93、94頁│五八一九四│
│    │      │        │        │        │）、通訊監│二號SIM 卡│
│    │      │        │        │        │察譯文（見│壹片），均│
│    │      │        │        │        │偵查卷第35│沒收。    │
│    │      │        │        │        │頁反面）  │          │
├──┼───┼────┼────┼────┼─────┼─────┤
│ 三 │劉寶蓮│100年4月│劉寶蓮位│1,000 元│被告蘇文仁│蘇文仁販賣│
│    │      │5 日20時│於基隆市│、甲基安│於警詢、偵│第二級毒品│
│    │      │許      │信義區深│非他命1 │查及審理時│，處有期徒│
│    │      │        │澳坑路2 │包（淨重│之自白（見│刑壹年拾月│
│    │      │        │之8 號6 │約0.4 至│偵查卷第13│。扣案之販│
│    │      │        │樓住處樓│0.6 公克│頁反面、第│賣毒品所得│
│    │      │        │下      │）      │14頁正面、│新臺幣壹仟│
│    │      │        │        │        │第102 頁、│元、SHARP │
│    │      │        │        │        │本院卷第51│牌行動電話│
│    │      │        │        │        │頁）、證人│壹具（序號│
│    │      │        │        │        │劉寶蓮於警│：三五八０│
│    │      │        │        │        │詢、偵查中│四四０一０│
│    │      │        │        │        │之證詞（見│三四八一七│
│    │      │        │        │        │偵查卷第29│一，不含門│
│    │      │        │        │        │頁、第93、│號０九八九│
│    │      │        │        │        │94頁）、通│五八一九四│
│    │      │        │        │        │訊監察譯文│二號SIM 卡│
│    │      │        │        │        │（見偵查卷│壹片），均│
│    │      │        │        │        │第35頁反面│沒收。    │
│    │      │        │        │        │、第36頁正│          │
│    │      │        │        │        │面）      │          │
├──┼───┼────┼────┼────┼─────┼─────┤
│ 四 │劉寶蓮│100年4月│蘇文仁位│1,000 元│被告蘇文仁│蘇文仁販賣│
│    │      │10日中午│於基隆市│、甲基安│於警詢、偵│第二級毒品│
│    │      │12時39分│暖暖區源│非他命1 │查及審理時│，處有期徒│
│    │      │許      │遠路152 │包（淨重│之自白（見│刑壹年拾月│
│    │      │        │巷37號6 │約0.4 至│偵查卷第14│。扣案之販│
│    │      │        │樓住處之│0.6 公克│頁、第102 │賣毒品所得│
│    │      │        │樓下（起│）。    │頁、本院卷│新臺幣壹仟│
│    │      │        │訴書誤載│        │第51頁）、│元、SHARP │
│    │      │        │為基隆市│        │證人劉寶蓮│牌行動電話│
│    │      │        │信義區深│        │於警詢、偵│壹具（序號│
│    │      │        │澳坑路2 │        │查中之證詞│：三五八０│
│    │      │        │之8 號前│        │（見偵查卷│四四０一０│
│    │      │        │）      │        │第29頁反面│三四八一七│
│    │      │        │        │        │、第30頁正│一，不含門│
│    │      │        │        │        │面、第93、│號０九八九│
│    │      │        │        │        │94頁）、通│五八一九四│
│    │      │        │        │        │訊監察譯文│二號SIM 卡│
│    │      │        │        │        │（見偵查卷│壹片），均│
│    │      │        │        │        │第36頁正面│沒收。    │
│    │      │        │        │        │）        │          │
├──┼───┼────┼────┼────┼─────┼─────┤
│ 五 │劉寶蓮│100年4月│劉寶蓮位│500元（ │被告蘇文仁│蘇文仁販賣│
│    │      │10日16時│於基隆市│以七星牌│於警詢、偵│第二級毒品│
│    │      │43分許  │信義區深│香菸1條 │查及審理時│，處有期徒│
│    │      │        │澳坑路2 │抵償）、│之自白（見│刑壹年拾月│
│    │      │        │之8 號6 │甲基安非│偵查卷第14│。未扣案之│
│    │      │        │樓住處樓│他命1 包│頁反面、第│販賣毒品所│
│    │      │        │下      │（淨重約│15頁正面、│得之七星牌│
│    │      │        │        │0.2 至0.│第102 頁、│香菸壹條沒│
│    │      │        │        │3 公克）│本院卷第51│收，如全部│
│    │      │        │        │。      │頁）、證人│或一部不能│
│    │      │        │        │        │劉寶蓮於警│沒收時，追│
│    │      │        │        │        │詢、偵查中│徵其價額。│
│    │      │        │        │        │之證詞（見│扣案之SHAR│
│    │      │        │        │        │偵查卷第30│P 牌行動電│
│    │      │        │        │        │頁、第93、│話壹具（序│
│    │      │        │        │        │94頁）、通│號：三五八│
│    │      │        │        │        │訊監察譯文│０四四０一│
│    │      │        │        │        │（見偵查卷│０三四八一│
│    │      │        │        │        │第36頁正面│七一，不含│
│    │      │        │        │        │）        │門號０九八│
│    │      │        │        │        │          │九五八一九│
│    │      │        │        │        │          │四二號SIM │
│    │      │        │        │        │          │卡壹片）沒│
│    │      │        │        │        │          │收。      │
├──┼───┼────┼────┼────┼─────┼─────┤
│ 六 │劉寶蓮│100年4月│劉寶蓮位│1,800 元│被告蘇文仁│蘇文仁販賣│
│    │      │10日20時│於基隆市│、甲基安│於警詢、偵│第二級毒品│
│    │      │40分許  │信義區深│非他命1 │查及審理時│，處有期徒│
│    │      │        │澳坑路2 │包（重量│之自白（見│刑壹年拾月│
│    │      │        │之8 號6 │不詳）  │偵查卷第15│。扣案之販│
│    │      │        │樓住處樓│        │頁、第102 │賣毒品所得│
│    │      │        │下      │        │頁、本院卷│新臺幣壹仟│
│    │      │        │        │        │第51 頁 ）│捌佰元、SH│
│    │      │        │        │        │、證人劉寶│ARP 牌行動│
│    │      │        │        │        │蓮於警詢、│電話壹具（│
│    │      │        │        │        │偵查中之證│序號：三五│
│    │      │        │        │        │詞（見偵查│八０四四０│
│    │      │        │        │        │卷第30頁反│一０三四八│
│    │      │        │        │        │面、第31頁│一七一，不│
│    │      │        │        │        │正面、第93│含門號０九│
│    │      │        │        │        │、94頁）、│八九五八一│
│    │      │        │        │        │通訊監察譯│九四二號SI│
│    │      │        │        │        │文（見偵查│M 卡壹片）│
│    │      │        │        │        │卷第36頁反│，均沒收。│
│    │      │        │        │        │面）      │          │
├──┼───┼────┼────┼────┼─────┼─────┤
│ 七 │劉寶蓮│100年4月│劉寶蓮位│1,000 元│被告蘇文仁│蘇文仁販賣│
│    │      │11日21時│於基隆市│、甲基安│於警詢、偵│第二級毒品│
│    │      │47分許  │信義區深│非他命1 │查及審理時│，處有期徒│
│    │      │        │澳坑路2 │包（淨重│之自白（見│刑壹年拾月│
│    │      │        │之8 號6 │約0.4 至│偵查卷第15│。扣案之販│
│    │      │        │樓住處樓│0.6 公克│頁反面、第│賣毒品所得│
│    │      │        │下      │）      │16頁正面、│新臺幣壹仟│
│    │      │        │        │        │第102 頁、│元、SHARP │
│    │      │        │        │        │本院卷第51│牌行動電話│
│    │      │        │        │        │頁）、證人│壹具（序號│
│    │      │        │        │        │劉寶蓮於警│：三五八０│
│    │      │        │        │        │詢、偵查中│四四０一０│
│    │      │        │        │        │之證詞（見│三四八一七│
│    │      │        │        │        │偵查卷第31│一，不含門│
│    │      │        │        │        │頁、第93、│號０九八九│
│    │      │        │        │        │94頁）、通│五八一九四│
│    │      │        │        │        │訊監察譯文│二號SIM 卡│
│    │      │        │        │        │（見偵查卷│壹片），均│
│    │      │        │        │        │第36頁反面│沒收。    │
│    │      │        │        │        │）        │          │
├──┼───┼────┼────┼────┼─────┼─────┤
│ 八 │劉寶蓮│100年4月│劉寶蓮位│500 元、│被告蘇文仁│蘇文仁販賣│
│    │      │13日17時│於基隆市│甲基安非│於警詢、偵│第二級毒品│
│    │      │46分許  │信義區深│他命1 包│查及審理時│，處有期徒│
│    │      │        │澳坑路2 │（淨重約│之自白（見│刑壹年拾月│
│    │      │        │之8 號6 │0.2 至0.│偵查卷第16│。扣案之販│
│    │      │        │樓住處樓│3 公克）│頁、第103 │賣毒品所得│
│    │      │        │下      │。      │頁、本院卷│新臺幣伍佰│
│    │      │        │        │        │第51頁）、│元、SHARP │
│    │      │        │        │        │證人劉寶蓮│牌行動電話│
│    │      │        │        │        │於警詢、偵│壹具（序號│
│    │      │        │        │        │查中之證詞│：三五八０│
│    │      │        │        │        │（見偵查卷│四四０一０│
│    │      │        │        │        │第31頁反面│三四八一七│
│    │      │        │        │        │、第93、94│一，不含門│
│    │      │        │        │        │頁）、通訊│號０九八九│
│    │      │        │        │        │監察譯文（│五八一九四│
│    │      │        │        │        │見偵查卷第│二號SIM 卡│
│    │      │        │        │        │36頁反面）│壹片），均│
│    │      │        │        │        │          │沒收。    │
├──┼───┼────┼────┼────┼─────┼─────┤
│ 九 │劉寶蓮│100年4月│劉寶蓮位│500 元、│被告蘇文仁│蘇文仁販賣│
│    │      │14日21時│於基隆市│甲基安非│於警詢、偵│第二級毒品│
│    │      │19分許  │信義區深│他命1 包│查及審理時│，處有期徒│
│    │      │        │澳坑路2 │（淨重約│之自白（見│刑壹年拾月│
│    │      │        │之8 號6 │0.2 至0.│偵查卷第16│。扣案之販│
│    │      │        │樓住處樓│3 公克）│頁反面、第│賣毒品所得│
│    │      │        │下      │。      │17頁正面、│新臺幣伍佰│
│    │      │        │        │        │第103 頁、│元、SHARP │
│    │      │        │        │        │本院卷第51│牌行動電話│
│    │      │        │        │        │頁）、證人│壹具（序號│
│    │      │        │        │        │劉寶蓮於警│：三五八０│
│    │      │        │        │        │詢、偵查中│四四０一０│
│    │      │        │        │        │之證詞（見│三四八一七│
│    │      │        │        │        │偵查卷第32│一，不含門│
│    │      │        │        │        │頁正面、第│號０九八九│
│    │      │        │        │        │93、94頁）│五八一九四│
│    │      │        │        │        │、通訊監察│二號SIM 卡│
│    │      │        │        │        │譯文（見偵│壹片），均│
│    │      │        │        │        │查卷第37頁│沒收。    │
│    │      │        │        │        │正面）    │          │
├──┼───┼────┼────┼────┼─────┼─────┤
│ 十 │劉寶蓮│100年4月│劉寶蓮位│500 元、│被告蘇文仁│蘇文仁販賣│
│    │      │18日22時│於基隆市│甲基安非│於警詢、偵│第二級毒品│
│    │      │39分許  │信義區深│他命1 包│查及審理時│，處有期徒│
│    │      │        │澳坑路2 │（淨重約│之自白（見│刑壹年拾月│
│    │      │        │之8 號6 │0.2 至0.│偵查卷第17│。扣案之販│
│    │      │        │樓住處樓│3 公克）│頁、第103 │賣毒品所得│
│    │      │        │下      │。      │頁、本院卷│新臺幣伍佰│
│    │      │        │        │        │第51頁）、│元、SHARP │
│    │      │        │        │        │證人劉寶蓮│牌行動電話│
│    │      │        │        │        │於警詢、偵│壹具（序號│
│    │      │        │        │        │查中之證詞│：三五八０│
│    │      │        │        │        │（見偵查卷│四四０一０│
│    │      │        │        │        │第32頁反面│三四八一七│
│    │      │        │        │        │、第93、94│一，不含門│
│    │      │        │        │        │頁）、通訊│號０九八九│
│    │      │        │        │        │監察譯文（│五八一九四│
│    │      │        │        │        │見偵查卷第│二號SIM 卡│
│    │      │        │        │        │37頁正面）│壹片），均│
│    │      │        │        │        │          │沒收。    │
├──┼───┼────┼────┼────┼─────┼─────┤
│ 十 │劉寶蓮│100年4月│劉寶蓮位│2,200 元│被告蘇文仁│蘇文仁販賣│
│ 一 │      │22日17時│於基隆市│、甲基安│於警詢、偵│第二級毒品│
│    │      │39分許  │信義區深│非他命1 │查及審理時│，處有期徒│
│    │      │        │澳坑路2 │包（重量│之自白（見│刑壹年拾月│
│    │      │        │之8 號6 │不詳）  │偵查卷第17│。扣案之販│
│    │      │        │樓住處樓│        │頁反面、第│賣毒品所得│
│    │      │        │下      │        │18頁正面、│新臺幣貳仟│
│    │      │        │        │        │第103 頁、│貳佰元、SH│
│    │      │        │        │        │本院卷第51│ARP 牌行動│
│    │      │        │        │        │頁）、證人│電話壹具（│
│    │      │        │        │        │劉寶蓮於警│序號：三五│
│    │      │        │        │        │詢、偵查中│八０四四０│
│    │      │        │        │        │之證詞（見│一０三四八│
│    │      │        │        │        │偵查卷第32│一七一，不│
│    │      │        │        │        │頁反面、第│含門號０九│
│    │      │        │        │        │33頁、第93│八九五八一│
│    │      │        │        │        │、94頁）、│九四二號SI│
│    │      │        │        │        │通訊監察譯│M 卡壹片）│
│    │      │        │        │        │文（見偵查│，均沒收。│
│    │      │        │        │        │卷第37頁反│          │
│    │      │        │        │        │面）      │          │
├──┼───┼────┼────┼────┼─────┼─────┤
│ 十 │劉寶蓮│100年4月│基隆市信│500元（ │被告蘇文仁│蘇文仁販賣│
│ 二 │      │23日20時│義區東美│以七星牌│於警詢、偵│第二級毒品│
│    │      │55分許  │一街巷口│香菸1條 │查及審理時│，處有期徒│
│    │      │        │        │抵償）、│之自白（見│刑壹年拾月│
│    │      │        │        │甲基安非│偵查卷第18│。未扣案之│
│    │      │        │        │他命1 包│頁、第103 │販賣毒品所│
│    │      │        │        │（淨重約│頁、本院卷│得之七星牌│
│    │      │        │        │0.2 至0.│第51頁）、│香菸壹條沒│
│    │      │        │        │3 公克）│證人劉寶蓮│收，如全部│
│    │      │        │        │。      │於警詢、偵│或一部不能│
│    │      │        │        │        │查中之證詞│沒收時，追│
│    │      │        │        │        │（見偵查卷│徵其價額。│
│    │      │        │        │        │第33頁反面│扣案之SHAR│
│    │      │        │        │        │、第93、94│P 牌行動電│
│    │      │        │        │        │頁）、通訊│話壹具（序│
│    │      │        │        │        │監察譯文（│號：三五八│
│    │      │        │        │        │見偵查卷第│０四四０一│
│    │      │        │        │        │38頁正面）│０三四八一│
│    │      │        │        │        │。        │七一，不含│
│    │      │        │        │        │          │門號０九八│
│    │      │        │        │        │          │九五八一九│
│    │      │        │        │        │          │四二號SIM │
│    │      │        │        │        │          │卡壹片）沒│
│    │      │        │        │        │          │收。      │
├──┼───┼────┼────┼────┼─────┼─────┤
│ 十 │劉寶蓮│100年5月│基隆市仁│500 元、│被告蘇文仁│蘇文仁販賣│
│ 三 │      │17日15時│愛區仁一│甲基安非│於警詢、偵│第二級毒品│
│    │      │20分許  │路301號 │他命1 包│查及審理時│，處有期徒│
│    │      │        │（台灣電│（毛重約│之自白（見│刑壹年拾月│
│    │      │        │力公司營│0.32公克│偵查卷第12│。扣案之第│
│    │      │        │運處）前│）。    │頁反面、第│二級毒品甲│
│    │      │        │        │        │13頁正面、│基安非他命│
│    │      │        │        │        │第103 頁、│參包（毛重│
│    │      │        │        │        │本院卷第51│分別為零點│
│    │      │        │        │        │頁）、證人│參貳公克、│
│    │      │        │        │        │劉寶蓮於警│零點肆公克│
│    │      │        │        │        │詢、偵查中│及零點參貳│
│    │      │        │        │        │之證詞（見│公克，併同│
│    │      │        │        │        │偵查卷第28│難以完全析│
│    │      │        │        │        │頁正面、第│離之包裝袋│
│    │      │        │        │        │93、94頁）│參只）均沒│
│    │      │        │        │        │、通訊監察│收銷燬之。│
│    │      │        │        │        │譯文（見偵│扣案之販賣│
│    │      │        │        │        │查卷第38頁│毒品所得新│
│    │      │        │        │        │正面）    │臺幣伍佰元│
│    │      │        │        │        │          │、SHARP 牌│
│    │      │        │        │        │          │行動電話壹│
│    │      │        │        │        │          │具（序號：│
│    │      │        │        │        │          │三五八０四│
│    │      │        │        │        │          │四０一０三│
│    │      │        │        │        │          │四八一七一│
│    │      │        │        │        │          │，不含門號│
│    │      │        │        │        │          │０九八九五│
│    │      │        │        │        │          │八一九四二│
│    │      │        │        │        │          │號SIM 卡壹│
│    │      │        │        │        │          │片），均沒│
│    │      │        │        │        │          │收。      │
├──┼───┼────┼────┼────┼─────┼─────┤
│ 十 │黃福來│100年4月│基隆市仁│蘇文仁與│被告蘇文仁│蘇文仁販賣│
│ 四 │      │16日上午│愛區南榮│黃福來談│於警詢、偵│第二級毒品│
│    │      │2 時58分│路299號 │妥以1,00│查及審理時│，未遂，處│
│    │      │許      │（海龍王│0 元交易│之自白（見│有期徒刑壹│
│    │      │        │水族館）│甲基安非│偵查卷第19│年貳月。扣│
│    │      │        │前      │他命1 包│頁反面、第│案之SHARP │
│    │      │        │        │（重量不│103 頁、本│牌行動電話│
│    │      │        │        │詳），嗣│院卷第51頁│壹具（序號│
│    │      │        │        │因蘇文仁│）、證人黃│：三五八０│
│    │      │        │        │不同意黃│福來於警詢│四四０一０│
│    │      │        │        │福來賒債│、偵查中之│三四八一七│
│    │      │        │        │而未完成│證詞（見偵│一，不含門│
│    │      │        │        │交易。  │查卷第42頁│號０九八九│
│    │      │        │        │        │、第97、98│五八一九四│
│    │      │        │        │        │頁）、通訊│二號SIM 卡│
│    │      │        │        │        │監察譯文（│壹片）沒收│
│    │      │        │        │        │見偵查卷第│。        │
│    │      │        │        │        │49頁正面）│          │
├──┼───┼────┼────┼────┼─────┼─────┤
│ 十 │黃福來│100年4月│基隆市仁│1,000 元│被告蘇文仁│蘇文仁販賣│
│ 五 │      │17日23時│愛區南榮│、甲基安│於警詢、偵│第二級毒品│
│    │      │52分許  │路299號 │非他命1 │查及審理時│，處有期徒│
│    │      │        │（海龍王│包（淨重│之自白（見│刑壹年拾月│
│    │      │        │水族館）│約0.4 至│偵查卷第19│。扣案之販│
│    │      │        │旁      │0.6 公克│頁反面、第│賣毒品所得│
│    │      │        │        │）。    │20頁正面、│新臺幣壹仟│
│    │      │        │        │        │第103 頁、│元、SHARP │
│    │      │        │        │        │本院卷第51│牌行動電話│
│    │      │        │        │        │頁）、證人│壹具（序號│
│    │      │        │        │        │黃福來於警│：三五八０│
│    │      │        │        │        │詢、偵查中│四四０一０│
│    │      │        │        │        │之證詞（見│三四八一七│
│    │      │        │        │        │偵查卷第42│一，不含門│
│    │      │        │        │        │頁反面、第│號０九八九│
│    │      │        │        │        │43頁正面、│五八一九四│
│    │      │        │        │        │第97、98頁│二號SIM 卡│
│    │      │        │        │        │）、通訊監│壹片），均│
│    │      │        │        │        │察譯文（見│沒收。    │
│    │      │        │        │        │偵查卷第49│          │
│    │      │        │        │        │頁正面）  │          │
├──┼───┼────┼────┼────┼─────┼─────┤
│ 十 │黃福來│100年4月│基隆市仁│1,000 元│被告蘇文仁│蘇文仁販賣│
│ 六 │      │25日16時│愛區南榮│、甲基安│於警詢、偵│第二級毒品│
│    │      │52分許  │路281號 │非他命1 │查及審理時│，處有期徒│
│    │      │        │        │包（淨重│之自白（見│刑壹年拾月│
│    │      │        │        │約0.4 至│偵查卷第20│。扣案之販│
│    │      │        │        │0.6 公克│頁、第104 │賣毒品所得│
│    │      │        │        │）。    │頁、本院卷│新臺幣壹仟│
│    │      │        │        │        │第51頁）、│元、SHARP │
│    │      │        │        │        │證人黃福來│牌行動電話│
│    │      │        │        │        │於警詢、偵│壹具（序號│
│    │      │        │        │        │查中之證詞│：三五八０│
│    │      │        │        │        │（見偵查卷│四四０一０│
│    │      │        │        │        │第43頁、第│三四八一七│
│    │      │        │        │        │97、98頁）│一，不含門│
│    │      │        │        │        │、通訊監察│號０九八九│
│    │      │        │        │        │譯文（見偵│五八一九四│
│    │      │        │        │        │查卷第49頁│二號SIM 卡│
│    │      │        │        │        │正面）。  │壹片），均│
│    │      │        │        │        │          │沒收。    │
├──┼───┼────┼────┼────┼─────┼─────┤
│ 十 │黃福來│100年4月│基隆市仁│500 元、│被告蘇文仁│蘇文仁販賣│
│ 七 │      │26日凌晨│愛區南榮│甲基安非│於警詢、偵│第二級毒品│
│    │      │1 時許  │路281號 │他命1 包│查及審理時│，處有期徒│
│    │      │        │        │（淨重約│之自白（見│刑壹年拾月│
│    │      │        │        │0.2 至0.│偵查卷第21│。扣案之販│
│    │      │        │        │3 公克）│頁、第104 │賣毒品所得│
│    │      │        │        │。      │頁、本院卷│新臺幣伍佰│
│    │      │        │        │        │第51頁）、│元、SHARP │
│    │      │        │        │        │證人黃福來│牌行動電話│
│    │      │        │        │        │於警詢、偵│壹具（序號│
│    │      │        │        │        │查中之證詞│：三五八０│
│    │      │        │        │        │（見偵查卷│四四０一０│
│    │      │        │        │        │第44頁正面│三四八一七│
│    │      │        │        │        │、第97、98│一，不含門│
│    │      │        │        │        │頁）、通訊│號０九八九│
│    │      │        │        │        │監察譯文（│五八一九四│
│    │      │        │        │        │見偵查卷第│二號SIM 卡│
│    │      │        │        │        │49頁反面）│壹片），均│
│    │      │        │        │        │。        │沒收。    │
├──┼───┼────┼────┼────┼─────┼─────┤
│ 十 │黃福來│100年4月│基隆市仁│1,000 元│被告蘇文仁│蘇文仁販賣│
│ 八 │      │27日凌晨│愛區南榮│、甲基安│於警詢、偵│第二級毒品│
│    │      │零時12分│路281號 │非他命1 │查及審理時│，處有期徒│
│    │      │許      │前      │包（淨重│之自白（見│刑壹年拾月│
│    │      │        │        │約0.4 至│偵查卷第21│。扣案之販│
│    │      │        │        │0.6 公克│頁、第104 │賣毒品所得│
│    │      │        │        │）。    │頁、本院卷│新臺幣壹仟│
│    │      │        │        │        │第51頁）、│元、SHARP │
│    │      │        │        │        │證人黃福來│牌行動電話│
│    │      │        │        │        │於警詢、偵│壹具（序號│
│    │      │        │        │        │查中之證詞│：三五八０│
│    │      │        │        │        │（見偵查卷│四四０一０│
│    │      │        │        │        │第44頁反面│三四八一七│
│    │      │        │        │        │、第45頁正│一，不含門│
│    │      │        │        │        │面、第97、│號０九八九│
│    │      │        │        │        │98頁）、通│五八一九四│
│    │      │        │        │        │訊監察譯文│二號SIM 卡│
│    │      │        │        │        │（見偵查卷│壹片），均│
│    │      │        │        │        │第49頁反面│沒收。    │
│    │      │        │        │        │）。      │          │
├──┼───┼────┼────┼────┼─────┼─────┤
│ 十 │黃福來│100年4月│基隆市仁│蘇文仁與│被告蘇文仁│蘇文仁販賣│
│ 九 │      │28日15時│愛區南榮│黃福來談│於警詢、偵│第二級毒品│
│    │      │37分許  │路299號 │妥以2,00│查及審理時│，未遂，處│
│    │      │        │（海龍王│0 元交易│之自白（見│有期徒刑壹│
│    │      │        │水族館）│甲基安非│偵查卷第22│年貳月。扣│
│    │      │        │旁      │他命1 包│頁反面、第│案之SHARP │
│    │      │        │        │（重量不│104 頁、本│牌行動電話│
│    │      │        │        │詳），嗣│院卷第51頁│壹具（序號│
│    │      │        │        │因蘇文仁│）、證人黃│：三五八０│
│    │      │        │        │不同意黃│福來於警詢│四四０一０│
│    │      │        │        │福來賒債│、偵查中之│三四八一七│
│    │      │        │        │而未完成│證詞（見偵│一，不含門│
│    │      │        │        │交易。  │查卷第45頁│號０九八九│
│    │      │        │        │        │反面、第46│五八一九四│
│    │      │        │        │        │頁正面、第│二號SIM 卡│
│    │      │        │        │        │97、98頁）│壹片）沒收│
│    │      │        │        │        │、通訊監察│。        │
│    │      │        │        │        │譯文（見偵│          │
│    │      │        │        │        │查卷第50頁│          │
│    │      │        │        │        │正面）。  │          │
├──┼───┼────┼────┼────┼─────┼─────┤
│ 二 │黃福來│100年4月│基隆市仁│1,000 元│被告蘇文仁│蘇文仁販賣│
│ 十 │      │30日19時│愛區南榮│、甲基安│於警詢、偵│第二級毒品│
│    │      │47分許  │路281號 │非他命1 │查及審理時│，處有期徒│
│    │      │        │        │包（淨重│之自白（見│刑壹年拾月│
│    │      │        │        │約0.4 至│偵查卷第23│。扣案之販│
│    │      │        │        │0.6 公克│頁、第104 │賣毒品所得│
│    │      │        │        │）。    │頁、本院卷│新臺幣壹仟│
│    │      │        │        │        │第51頁）、│元、SHARP │
│    │      │        │        │        │證人黃福來│牌行動電話│
│    │      │        │        │        │於警詢、偵│壹具（序號│
│    │      │        │        │        │查中之證詞│：三五八０│
│    │      │        │        │        │（見偵查卷│四四０一０│
│    │      │        │        │        │第46頁、第│三四八一七│
│    │      │        │        │        │97、98頁）│一，不含門│
│    │      │        │        │        │、通訊監察│號０九八九│
│    │      │        │        │        │譯文（見偵│五八一九四│
│    │      │        │        │        │查卷第50頁│二號SIM 卡│
│    │      │        │        │        │正面）。  │壹片），均│
│    │      │        │        │        │          │沒收。    │
├──┼───┼────┼────┼────┼─────┼─────┤
│ 二 │黃福來│100年5月│基隆市仁│500 元、│被告蘇文仁│蘇文仁共同│
│ 十 │      │2 日22時│愛區南榮│甲基安非│於警詢、偵│販賣第二級│
│ 一 │      │3分許   │路299號 │他命1 包│查及審理時│毒品，處有│
│    │      │        │（海龍王│（淨重約│之自白（見│期徒刑壹年│
│    │      │        │水族館）│0.2 至0.│偵查卷第24│拾月。扣案│
│    │      │        │前      │3 公克）│頁、第104 │之販賣毒品│
│    │      │        │        │，由被告│頁、本院卷│所得新臺幣│
│    │      │        │        │蘇文仁囑│第51頁）、│伍佰元、SH│
│    │      │        │        │有犯意聯│證人黃福來│ARP 牌行動│
│    │      │        │        │絡之真實│於警詢、偵│電話壹具（│
│    │      │        │        │姓名、年│查中之證詞│序號：三五│
│    │      │        │        │籍不詳、│（見偵查卷│八０四四０│
│    │      │        │        │綽號「小│第47頁正面│一０三四八│
│    │      │        │        │五」之成│、第97、98│一七一，不│
│    │      │        │        │年男子前│頁）、通訊│含門號０九│
│    │      │        │        │往交付毒│監察譯文（│八九五八一│
│    │      │        │        │品及收取│見偵查卷第│九四二號SI│
│    │      │        │        │價款。  │50 頁 反面│M 卡壹片）│
│    │      │        │        │        │）。      │，均應與綽│
│    │      │        │        │        │          │號「小五」│
│    │      │        │        │        │          │之成年男子│
│    │      │        │        │        │          │連帶沒收。│
├──┼───┼────┼────┼────┼─────┼─────┤
│ 二 │黃福來│100年5月│基隆市仁│500 元、│被告蘇文仁│蘇文仁販賣│
│ 十 │      │17日15時│愛區南榮│甲基安非│於警詢、偵│第二級毒品│
│ 二 │      │14分許  │路299號 │他命1 包│查及審理時│，處有期徒│
│    │      │        │（海龍王│（毛重約│之自白（見│刑壹年拾月│
│    │      │        │水族館）│0.33公克│偵查卷第18│。扣案之第│
│    │      │        │旁      │）。    │頁反面、第│二級毒品甲│
│    │      │        │        │        │19頁正面、│基安非他命│
│    │      │        │        │        │第104 頁、│壹包（毛重│
│    │      │        │        │        │本院卷第51│0.33公克，│
│    │      │        │        │        │頁）、證人│併同難以完│
│    │      │        │        │        │黃福來於警│全析離之包│
│    │      │        │        │        │詢、偵查中│裝袋壹只）│
│    │      │        │        │        │之證詞（見│沒收銷燬之│
│    │      │        │        │        │偵查卷第47│。扣案之販│
│    │      │        │        │        │頁、第97、│賣毒品所得│
│    │      │        │        │        │98頁）、通│新臺幣伍佰│
│    │      │        │        │        │訊監察譯文│元、SHARP │
│    │      │        │        │        │（見偵查卷│牌行動電話│
│    │      │        │        │        │第50頁反面│壹具（序號│
│    │      │        │        │        │）。      │：三五八０│
│    │      │        │        │        │          │四四０一０│
│    │      │        │        │        │          │三四八一七│
│    │      │        │        │        │          │一，不含門│
│    │      │        │        │        │          │號０九八九│
│    │      │        │        │        │          │五八一九四│
│    │      │        │        │        │          │二號SI M卡│
│    │      │        │        │        │          │壹片），均│
│    │      │        │        │        │          │沒收。    │
└──┴───┴────┴────┴────┴─────┴─────┘